【裁判字號】    97,裁,400
【裁判日期】    970110
【裁判案由】    聲明異議
【裁判全文】
最  高  行  政  法  院  裁  定
                                     97年度裁字第00400號
聲  請  人  甲○○
            乙○○○
上列聲請人與相對人臺中縣政府間因聲明異議事件，對於中華民
國96年6月21日本院96年度裁字第1304號裁定，聲請再審。本院
裁定如下：
    主  文
再審之聲請駁回。
再審訴訟費用由聲請人負擔。
    理  由
一、次按對於本院裁定聲請再審，依行政訴訟法第283條準用同
    法第277條第1項第4款之規定，必須表明再審理由及關於再
    審理由並遵守不變期間之證據。所謂表明再審理由，必須指
    明其所再審之裁定，有如何合於行政訴訟法第273條第1項各
    款、第2項或第274條所定再審事由之具體情事始為相當。倘
    僅泛言有何條款之再審事由，而無具體情事，或僅指明所聲
    請再審之裁定前各程序所為裁判，有如何再審事由，而未一
    語指及其所聲請再審之裁定有合於再審之事由者，均難謂已
    表明再審事由，其再審之聲請，即屬不合法。
二、本件聲請人前因聲明異議事件，提起行政訴訟，經臺中高等
    行政法院95年度聲字第3號裁定及本院96年度裁字第20號裁
    定駁回確定後，聲請人聲請再審，經本院以96年度裁字第13
    04號裁定（下稱原裁定）以再審之聲請不合法為由，予以駁
    回。茲聲請人對原裁定，依行政訴訟法第273條第1項第2款
    及第7款聲請再審，其聲請意旨略謂：(一)臺中縣大甲鎮公所
    所屬工務課長廉裕榮明知其所轄溫寮溪之河床不穩定，竟不
    依其權責呈報縣府撥款修復致釀災害，又違法以處分令聲請
    人自行拆除，侵害聲請人之權利，自應由大院將該員移送公
    懲會，並判命該員負擔損害賠償責任；(二)臺中高等行政法院
    審判長沈應南受理本件聲明異議事件時，明知聲請人係申請
    搶求田園護岸事件，竟利用公權力硬是不更正本案書記官準
    備程序之筆錄，藉以掩飾其違法云云。核聲請人上開聲請意
    旨所陳各節，就其所聲請再審之原裁定究竟有如何合於行政
    訴訟法第273條第1項第2款及第7款所定之再審事由，並無一
    語指及，揆諸首揭說明，難認已合法表明再審事由，再審之
    聲請即於法不合，應予駁回。又本件再審之聲請既不合法，
    依程序不合，實體不究原則，聲請人所為實體上之主張，已
    無庸復予審酌，併此指明。
三、依行政訴訟法第283條、第278條第1項、第104條、民事訴訟
    法第95條、第78條、第85條第1項前段，裁定如主文。
中    華    民    國    97    年    1     月    10    日
                    最高行政法院第三庭
                        審判長法官  黃  璽  君
                              法官  林  茂  權
                              法官  鄭  忠  仁
                              法官  黃  本  仁
                              法官  吳  東  都
以  上  正  本  證  明  與  原  本  無  異
中    華    民    國    97    年    1     月    14    日
                              書記官  莊  俊  亨


司法院資訊處製作；財團法人民間司法改革基金會備份。
